【裁判字號】    98,重上更(二),239
【裁判日期】    981124
【裁判案由】    竊盜
【裁判全文】
臺灣高等法院臺南分院刑事判決   98年度重上更(二)字第239號
上  訴  人
即  被  告  乙○○
選任辯護人  蕭麗琍  律師
            蘇正信  律師
            蔡弘琳  律師
上列上訴人因竊盜案件，不服臺灣嘉義地方法院92年度訴字第11
7號中華民國92年4月10日第一審判決（起訴案號：臺灣嘉義地方
法院檢察署92年度偵字第 650號），提起上訴，經本院92年度上
訴字第497號及95年度上更(一)字第356號判決後，由最高法院第二
次發回更審，本院判決如下：
    主  文
原判決撤銷。
乙○○共同連續意圖為自己不法之所有，以恐嚇使人將本人之物
交付，處有期徒刑壹年，減為有期徒刑陸月，如易科罰金，以銀
元參佰元即新臺幣玖佰元折算壹日。
扣案之手提袋壹只沒收。
    事  實
一、乙○○曾因違反動產擔保交易法案件，經臺灣臺南地方法院
    於民國（下同）91年8月16日以91年度營簡字第257號判決處
    拘役55日，於91年9月13日確定，甫於91年11月5日易科罰金
    執行完畢（不構成累犯）。
二、乙○○自89年間起，而與辛○○（起訴書誤載為「黃正隆」
    ）即開始同居，現育有二名子女（分別6歲及4歲），其間由
    辛○○提供生活費，辛○○為謀生，乃於附表一、二所示時
    間、地點，以不詳方式下手竊取附表一、二所示之汽車得手
    ，進而循車內所留電話，由辛○○於附表一、二所示時間打
    電話，以如想取回汽車，須將指定之金額匯入指定之帳戶，
    苟不聽命，即將汽車解體為由，向附表一、二所示之車主恐
    嚇取財（辛○○所涉竊盜、恐嚇取財等罪，另案由臺灣臺南
    地方法院97年度易字第1418號審理中）。其中辛○○利用其
    竊得附表一所示之車內所留電話，於附表一所示時間打電話
    ，連續向車主甲○○、己○○、戊○○（起訴書誤載為「施
    鍚堯」）、丁○○、林仲佾、劉雲慶（起訴書誤載「壬○○
    」）恫稱，如想取回汽車，須將指定之金額匯入其指定之如
    附表一所示之陳照明或林立文之帳戶（辛○○於91年11月初
    以不詳方式取得不知情之林立文、陳照明二人之郵局帳號、
    金融卡），辛○○為避免行跡敗露，並順利取得附表一所示
    被害人甲○○等人匯入上開帳戶之贖款，乃委由其同居人乙○○取款。乙○○因當時與辛○○同財共居，其主觀上已認
    識上開帳戶之款項，應屬辛○○以上述犯罪手法恐嚇車主而
    匯入之贖款，但因須賴辛○○提供生活費，遂鋌而走險，基
    於與辛○○共同意圖為自己不法所有之恐嚇取財之概括犯意
    聯絡，連續在辛○○向附表一所示之各該被害人實行恐嚇勒
    贖之犯罪行為時，參與分擔辛○○恐嚇取財之犯罪行為，即
    俟附表一所示之各該被害人將贖款匯入上開指定之林立文、
    陳照明郵局帳戶後，乙○○乃依辛○○之指示，分別於附表
    一所示時間、地點，攜帶辛○○交付之金融卡，前往遠離其
    住處之郵局提領，以掩飾行跡，而分別至如附表一所示郵局
    提款機提領被害人匯入之贖款現金，得手後置入乙○○所有
    之黑白條紋手提袋內，再將現金、金融卡交還辛○○。嗣於
    92年1月15日下午2時30分許，為警在臺南市○○街7巷29 號
    查獲乙○○，並扣得乙○○所有供犯本件恐嚇取財之取款用
    之手提袋一只。
三、案經嘉義縣警察局移送臺灣嘉義地方法院檢察署檢察官偵查
    起訴。
    理  由
甲、證據能力方面
一、按92年 1月14日修正通過之刑事訴訟法施行前，已繫屬於各
    級法院之案件，其以後之訴訟程序，應依修正刑事訴訟法終
    結之。但修正刑事訴訟法施行前已依法定程序進行之訴訟程
    序，其效力不受影響，刑事訴訟法施行法第7條之3定有明文
    。所謂已依法定程序進行之訴訟程序，其「效力不受影響」
    ，依其立法意旨係指為避免程序之勞費，本諸舊程序用舊法
    ，新程序始用新法之一般法則，各級法院於修正之刑事訴訟
    法施行前，已依法踐行之訴訟程序（包含相關證據法則之適
    用），其效力不受影響。故而，對於提起上訴之案件，於修
    正刑事訴訟法施行前，原審法院就可得為證據之證據，已依
    法定程序調查者，其效力亦不受影響而言。又按刑事訴訟法
    於92年2月6日修正，於同年9月1日施行前，證人（即被告以
    外之人）於警詢或偵查中向檢察官所為之陳述，如已依法定
    程序進行之訴訟程序依刑事訴訟法施行法第7條之3規定，固
    非無證據能力，然基於直接審理主義之要求，有證據能力之
    證據，仍須由法院於審判期日，依法定程序調查，始得作為
    判斷之依據，而刑事案件被告詰問證人之權利，係憲法所保
    障之基本人權及訴訟權基本內容之一，不容任意剝奪。惟按
    詰問權係指訴訟上被告有在公判庭當面詰問證人，以求發現
    真實之權利，應認被告具有處分權，非不得由被告放棄對原
    供述人之反對詰問權，此與證據能力係指符合法律所規定之
    證據適格，而得成為證明犯罪事實存在與否之證據資格，性
    質上並非相同。從而，於事實審法院審判實務中，案內遇有
    此類未能賦予被告行使詰問權之供述證據，即應依刑事訴訟
    法第273條第1項第5款 、第8款及第171條規定，於準備程序
    期日訊明、曉諭被告或其辯護人是否聲請傳喚該被告以外之
    人以踐行人證之調查程序，使被告或其辯護人針對該被告以
    外之人於審判外向法官及於偵查中向檢察官所為之陳述，有
    補足行使反對詰問權之機會，倘被告明示捨棄詰問，此即刑
    事訴訟法第 196條明定「證人已由法官合法訊問，且於訊問
    時予當事人詰問之機會，且陳述明確別無訊問必要者，不得
    再行傳喚」，以與傳聞法則之理論相符，並與第159條之1規
    定相呼應，故上開尚未經被告行使詰問權之被告以外之人於
    審判外向法官所為之陳述及於偵查中向檢察官所為之陳述，
    應屬未經完足調查之證據，非謂無證據能力，不容許作為證
    據（最高法院95年度台上字第6675號判決意旨參照）。
二、查本件係於90年 2月13日繫屬於第一審法院，92年5月5日上
    訴繫屬於本院，故而對被害人甲○○、戊○○、己○○、丁○○、林仲佾、劉雲慶、林立文、陳照明之警詢筆錄、均在
    修正刑事訴訟法施行前，則上開證人於警詢所為之供證，固
    屬被告以外之人於審判外所為之言詞陳述，但上開供述係出
    於自由意志，且經刑事訴訟法新法施行前，業經原審及本院
    上訴審審理時，迭次提示予被告辯論，被告均表示無意見，
    證人甲○○、己○○、戊○○、林仲佾、劉雲慶、林立文、
    陳照明於本院上訴審亦到庭結證屬實（未經詰問），而本院
    準備程序時，檢察官、被告及其辯護人均陳明捨棄傳訊詰問
    上開證人甲○○、己○○、戊○○、林仲佾、劉雲慶等人，
    就證人林立文、陳照明亦未聲請傳訊而放棄詰問權，對於上
    開供述證據之證據能力無意見，並同意列為本案之證據方法
    （本院卷第56頁）。準此，上開供述證據既經被告明示捨棄
    詰問或未予聲請傳訊詰問，當無剝奪被告之詰問權可言，且
    上開供述證據並已於新法施行前，經法院踐行合法之調查程
    序，依前揭刑事訴訟法施行法第7條之3之規定，其效力自不
    受影響，應認具有證據能力。
三、至被告及其辯護人爭執共犯辛○○向被害人癸○○恐嚇要求
    付款之通訊監察錄音之證據能力，惟查：
  (一)按通訊秘密係憲法第12條明定之基本人權，在通訊保障及監
    察法於 88年7月14日公布施行前，通訊秘密仍應受保障。又
    司法警察固有調查犯罪嫌疑人及蒐集證據之職責，然涉及侵
    害基本人權之通訊監察，法律並未賦與司法警察得逕行實施
    之權限。至證據之取得若非依法定程序為之，則應本諸人權
    保障及公共利益均衡維護之本旨，依比例原則權衡斟酌，以
    決定該項非依法定程序所取得之證據應否賦予證據能力。又
    按刑事訴訟法上「證據排除原則」，係指將具有證據價值，
    或真實之證據因取得程序之違法，而予以排除之法則。而私
    人之錄音、錄影之行為所取得之證據，應受刑法第315條之1
    與通訊保障及監察法之規範，私人違反此規範所取得之證據
    ，固應予排除，惟依通訊保障及監察法第 29條第3款之規定
    「監察者為通訊之一方或已得通訊之一方事先同意，而非出
    於不法目的者，不罰」，通訊之一方非出於不法目的之錄音
    ，所取得之證據，即無證據排除原則之適用（最高法院96年
    台上字第3427號及第1969號判決意旨參照）。
  (二)查上開辛○○與己○○之通訊監察譯文，雖依本件卷附書證
    雖查無通訊監察書，而不能認定其取得程序是否合法，然司
    法警察機關於辦案時，為即時查緝犯罪常有其現實急迫性，
    而未能及時取得核發監察書，依本件被害人己○○報案後，
    辛○○隨時可能再打電話前來勒贖，俟取得通訊監察書已未
    能立即查錄其恐嚇通訊內容，是本院認上開通訊監察證據，
    雖未能提出合法之通訊監察書，基於人權保障及公共利益均
    衡維護之本旨並不違背，是斟酌比例原則，應賦予其證據能
    力。又查，辛○○向被害人癸○○恐嚇通訊之電話錄音，係
    由被害人癸○○自行實施電話察錄音而提供予警方（警卷(二)
    第 12 、31、32頁），其錄音內容乃被害人癸○○與辛○○
    交談經過，是該錄音帶係由通訊之一方所錄製，且被害人癸○○因遭受辛○○之擄車勒贖，始利用其與辛○○討論交付
    贖款金額之機會，錄下辛○○之恐嚇內容，其目的尚非不法
    ，是上開證據之取得，即無證據排除原則之適用，應可採為
    證據。
  (三)另按通訊監察之錄音、錄影，其所錄取之聲音或畫面，既係
    憑機械力拍錄，未經人為操控，該錄音、錄影經依刑事訴訟
    法第165條之1第 2項規定之調查程序後，固有證據能力。至
    通訊監察之監聽譯文如係被告以外之人之司法警察（官）監
    聽人員，於審判外將監聽所得資料以現譯方式整理後予以記
    錄而得，則本質上屬於被告以外之人於審判外之書面陳述，
    為傳聞證據，依刑事訴訟法第159條第1項規定，除法律有規
    定者外，不得作為證據。本件關於辛○○向被害人癸○○恐
    嚇通訊之電話錄音，及辛○○與被害人己○○之通訊監察錄
    音，均係由警方人員將錄音所得資料以現譯方式整理後予以
    記錄，且該癸○○及己○○之錄音譯文表、錄音帶（譯文表
    見偵查卷第30頁，錄音帶證物外放）於警詢中經播放與被告
    親自聽聞後，被告陳述：「該聲音就是辛○○本人聲音沒錯
    ，我不會認錯聲音的。」（見警卷第 4頁），而於原審調查
    訊問時亦稱：「我在警局聽過，沒有意見。」（見原審卷第
    101 頁），復經原審審理時依法定程序調查又提示並告以要
    旨，被告亦表示無意見（見原審卷第 122頁），再於本院上
    訴審審理時亦供稱：「（你說錄音帶中之聲音是辛○○的聲
    音？）是的」等語（見本院上訴卷第88頁），則被告對於上
    開通訊監察譯文之真實性並不爭執，足見確係本於其等之電
    話錄音內容所制作，且依其作成時之情況，應為適當者，是
    上開通訊監察及電話錄音譯文自得採為證據。
乙、有罪部分
壹、認定犯罪事實所憑之證據及理由
一、訊據上訴人即被告乙○○坦白承認其曾依照辛○○之指示，
    並持辛○○所交付之茄定郵局、關廟郵局提款卡，前往台南
    縣市某地郵局提領如附表一所示之款項六次；又對於辛○○
    囑託去郵局提領之上開款項，有懷疑可能是辛○○恐嚇取財
    之不法所得等情，惟否認有何恐嚇取財之犯行，辯稱：被告
    係受僱在辛○○處任會計工作，於91年11月間辛○○交付提
    款卡要求被告代為持款時，被告不疑有他即前往提款，被告
    實不知辛○○有去偷車，亦不知該款項是辛○○犯罪所得之
    款項云云。
二、經查，共犯辛○○利用其竊得附表一所示之車內所留電話，
    於附表一所示時間打電話，連續向車主甲○○、己○○、戊○○、丁○○、林仲佾、劉雲慶恫稱，如想取回汽車，須將
    指定之金額匯入其指定之如附表一所示之陳照明或林立文之
    帳戶，俟附表一所示之各該被害人將贖款匯入上開指定之林
    立文、陳照明郵局帳戶後，辛○○即委由乙○○分別於附表
    一所示時間、地點，攜帶辛○○交付之金融卡，前往附表一
    所示郵局之提款機提領被害人匯入之贖款現金等事實，業據
    被害人甲○○、己○○、戊○○、丁○○、林仲佾、劉雲慶
    於警訊中指訴綦詳（警卷(二)第 5至6、13至20頁，警卷(一)第5
    至 6頁），並有被害人戊○○、丁○○、林仲佾、劉雲慶提
    出之郵政國內匯款單四紙、上開六名被害人之車輛竊盜車牌
    失竊資料個別查詢報表與車籍作業系統查詢認可資料六紙、
    林立文與陳照明郵局帳戶交易詳情資料表各一件可憑（警卷
    (二)第35、37、42、43、44、48頁，本院上更(一)卷第58、59、
    61、62頁）。是綜參上開補強證據亦已足資證明被告於審理
    中所為之上開自白，應具有相當程度之真實性，而確信被告
    前述自白之該部分事實確屬真實，應堪採信。
三、又查，證人即本案共犯辛○○於本院審理時，雖否認有如附
    表一所示之竊盜及恐嚇取財犯行，並結證稱：伊拿給被告之
    提款卡（即如附表一）是陳漢榮欠我錢，叫我去領，那時我
    忙著作雞蛋車，所以我才叫被告去領錢，我告訴被告說那是
    別人欠我的錢云云。然上開竊盜及恐嚇取財之犯罪事實，業
    據被害人甲○○、己○○、戊○○、林仲佾、劉雲慶於本院
    上訴審到庭結證其等被害情節綦詳（見本院上訴卷第35頁至
    第39頁、第51頁）。且參以，共犯辛○○如何以電話向被害
    人己○○恐嚇之陳述內容，經於警詢中經播放與被告親自聽
    聞後，被告陳述：「該聲音就是辛○○本人聲音沒錯，我不
    會認錯聲音的。」（見警卷第 4頁），而於原審調查訊問時
    亦稱：「我在警局聽過，沒有意見。」（見原審卷第 101頁
    ），復經原審審理時依法定程序調查又提示並告以要旨，被
    告亦表示無意見（見原審卷第 122頁），再於本院上訴審審
    理時亦供稱：「（你說錄音帶中之聲音是辛○○的聲音？）
    是的」等語（見本院上訴卷第88頁），此有共犯辛○○向被
    害人己○○恐嚇要求付款否則將汽車解體之錄音帶、通訊監
    察譯文表可稽（譯文表見第 650號偵查卷第30頁，錄音帶證
    物外放），，足認共犯辛○○利用其竊車得知電話而連續多
    次向被害人恐嚇取財之犯行，甚為明確，其前述證詞，應係
    屬為自己及被告乙○○脫罪而卸責之詞，不足採信。
四、被告雖否認有何恐嚇取財之犯行，辯稱：被告係受僱在辛○○處任會計工作，係辛○○交付提款卡要求被告代為持款時
    ，被告實不知辛○○有去偷車及恐嚇取財，亦不知該款項是
    辛○○犯罪所得之款項云云。惟查：
  (一)按共同正犯之犯意聯絡，並不限於事前有協議或謀議，其於
    行為當時，基於相互之認識，以共同犯罪之意思參與者，且
    共同犯意表示之方法，亦不以明示通謀之必要，即相互間有
    默示之合致，亦無不可（最高法院73年台上字第1886號、23
    64號、77年台上字第2135號判例足參）。又按刑法上之故意
    ，區分直接故意（確定故意）與間接故意（不確定故意），
    「行為人對於構成犯罪之事實，明知並有意使其發生者」，
    為直接故意，「行為人對於構成犯罪之事實，預見其發生而
    其發生並不違背其本意者」為間接故意，即不確定故意，是
    共犯之故意，不以確定故意為限，不確定故意亦足當之，則
    行為人主觀上認識其共犯正欲從事犯罪或係正在從事犯罪，
    而仍相互默示合致並參與實現構成要件，即亦具有共犯故意
    之聯絡。
  (二)查被告於警訊中明白供認於91年11月初知道共犯辛○○在做
    竊車、恐嚇取財情事等語（警卷(一)第 2頁），並自承：與共
    犯辛○○同居，辛○○均按月給生活費新臺幣（下同）一萬
    一千元等語（警卷(一)第2頁，警卷(二)第5頁，第 650號偵查卷
    第 7頁、第25頁，本院上更(一)卷第13頁），核與證人辛○○
    於本院審理時所證述：伊和乙○○同居期間，由伊給乙○○
    生活費每月至少一萬元等語相符（本院卷第92、93頁）。又
    參以，被告乙○○與辛○○自89年間開始同居並育有二名子
    女（6歲及4歲），足見被告乙○○與共犯辛○○二人同財共
    居，關係密切，是其於警詢時初供所稱：知道共犯辛○○在
    做竊車、恐嚇取財情事等語，應與事實相合。雖其事後於原
    審及本院歷審翻異前詞稱不知共犯辛○○竊車並向被害人恐
    嚇取財云云，惟本件涉及犯罪，苟無其事，當不會憑空認罪
    ，且犯罪嫌疑者甫遭查獲時，並無其他防備與顧忌，經常照
    實陳述，不會特意憑空編造情節，嗣因欲脫罪而翻異前供，
    避重就輕，是其後供詞之證明力已失去可信性，較為薄弱，
    應合於常理。並佐以，被告前往提領贖款之郵局，均選擇在
    離其住處較遠之郵局為之，益徵被告應已認知所為係恐嚇取
    財之取財犯罪行為，為隱匿避免敗露行跡，故刻意如此為之
    甚明。再參以，被告既需賴共犯辛○○提供生活費，其對辛○○所從事之恐嚇財財犯行，主觀上有所認識及知悉，並明
    知該提款卡非辛○○所有，而係第三人名義，為確保其生活
    費供給無虞，仍而與辛○○就恐嚇取財之犯行，允諾代為以
    第三人提款卡提領取款，則就其舉動而言，依社會通常觀念
    ，得以間接推知其意思者，而認其與辛○○就恐嚇取財之犯
    意已相互默示合致，應無疑問。此外，被告並依辛○○之指
    示，提領附表一所示被害人匯入上開帳戶之贖款，即已參與
    提款取財而實現犯罪構成要件行為，自足認被告與辛○○有
    恐嚇取財之共同犯意聯絡，至為明確，自應對其共同犯意聯
    絡範圍內之全部犯罪事實負責，殆無疑義。
  (三)又按刑法之共同正犯，除同謀犯僅以其參與犯罪之謀議為其
    犯罪構成要件外，一般共同正犯，係採客觀主義，以共同實
    施構成犯罪事實之行為為成立要件，共犯相互間，若有共同
    實施犯罪行為之意思，雖祇分擔一部分行為，仍應就全部犯
    罪事實共同負責；又按以自己共同犯罪之意思，事先同謀，
    而由其中一部分人實施犯罪之行為，為共同正犯。又共同實
    施犯罪行為，在合同意思範圍內，相互利用他人之行為，以
    達其犯罪之目的，原不必每一階段均參與，祇須分擔犯罪行
    為之一部，即應對於全部所發生之結果共同負責，此有最高
    法院89年度台上字第2531號、93年度台上字第3332號判決意
    旨可資參照。查被告於警訊中坦承在林立文、陳照明帳戶共
    提領約六、七次，其記得在新營民生郵局、鹽水「嘉」苳腳
    郵局（應係鹽水茄苳腳郵局之誤，下同）、義竹郵局、新營
    新進路郵局各一次，且曾於91年11月19日12時32分在「嘉」
    苳腳郵局、91年11月14日15時14分在新進路郵局、91年11月
    26日13時28分在新營民生郵局、91年11月26日14時47分在義
    竹郵局、91年11月27日15時41分在義竹郵局利用提款卡領錢
    等語（偵查卷第25頁至第26頁），於檢察官偵查中坦承曾在
    臺南縣新營市、茄苳腳及臺南市郵局提款機提款等語（偵查
    卷第7、8頁），於原審調查中坦承提領被害人己○○、劉雲
    慶、甲○○、丁○○所匯之現金，且對於上開四名被害人之
    指述毫不爭執（本院上更(一)卷第12至14頁），於本院審理時
    並對於其曾依照辛○○之指示，並持辛○○所交付之茄定郵
    局、關廟郵局提款卡，前往台南縣市某地郵局提領如附表一
    所示之款項六次之事實坦承不諱。參互上開供述，核對前揭
    郵局帳戶交易詳情資料表及原審卷附新營新進路郵局、鹽水
    茄苳腳郵局、義竹郵局、新營民生郵局、臺南中正路郵局局
    號局名局址查詢表（見原審卷第76至77、79至81、88頁），
    應認被告提領之現金除被害人甲○○、己○○、戊○○、丁○○、林仲佾之匯款外，尚包括被害人劉雲慶之匯款，被告
    於原審審判期日翻異前供未提領該被害人之匯款云云，即無
    可採。此外並有被告在鹽水茄苳腳郵局、義竹郵局提款機提
    款之翻拍照片共八張及扣案供取款用之手提袋一只可憑（警
    卷(一)第10至14頁），足認取款人確為被告，堪予確認。揆諸
    前揭說明，被告既與辛○○就恐嚇取財之犯行，相互默示合
    致，而有恐嚇取財之共同犯意聯絡，並依辛○○之指示，參
    與提款取財之構成要件行為，應與辛○○同屬恐嚇取財犯行
    之共同正犯，洵堪認定。
  (四)至被害人丁○○雖於警訊陳稱於91年11月28日10時30分就遭
    歹徒恐嚇勒贖，於同日將五萬元匯入歹徒指定帳戶等語，被
    害人劉雲慶於警訊陳稱於91年11月 6日上午失竊汽車，同日
    接獲恐嚇勒贖電話，當日將三萬五千元匯入歹徒指定帳戶等
    語（警卷(二)第13、19頁），惟依前開郵政國內匯款單及帳戶
    交易詳情資料表所示，被害人丁○○、劉雲慶係分別於91年
    11月26日、91年12月 6日匯款，是此二次恐嚇取財日期應分
    別為91年11月26日、91年12月 6日始正確，該二名被害人於
    警訊所言被害日期容屬誤記，附此敘明。
  (五)另依上揭通訊監察譯文表所載，共犯辛○○向被害人己○○
    恐嚇取財時，曾謂「讓我對我們董事長好交代一點」一語（
    偵查卷第30頁反面），惟該「董事長」者，是否虛構或確有
    其人，因共犯辛○○迄未到案，無法查證，被告乙○○復辯
    稱不知幾人參與該集團等語（偵查卷第33頁、第42頁，本院
    上更(一)卷第17頁），尚乏證據證明附表一所示之恐嚇取財犯
    行部分有其餘共同正犯。又附表二編號3.之被害人陳蒞生（
    公訴意旨誤為「陳泣生」）於警訊雖指陳有二名歹徒與我聯
    絡等語（警卷(二)第7頁反面），且依通訊監察譯文表所載，
    共犯辛○○向附表二之被害人癸○○恐嚇取財時，曾謂：「
    我現在叫少年的去移車」一語，惟該「少年」者，是否虛構
    或確有其人，亦無法查證，且此二次犯行因不能證明乃被告
    共犯（見後述），自亦不能據此認定附表一所示之恐嚇取財
    犯行部分尚有其餘共同正犯。另證人林立文於本院證稱是將
    帳戶以三千元賣予自稱姓張之成年人，後來才知被騙等語，
    證人陳照明則證稱其帳戶資料約於91年3、4月間遺失等語（
    本院上更(一)卷第95、97頁），亦難認該二人為本案之共同正
    犯，一併敘明。
五、綜上所述，被告乙○○因受辛○○之指示，主觀上認識辛○○所犯恐嚇取財行為，而與之相互意思默示合致，以自己共
    犯恐詐欺取財之意思，並親自參與恐嚇取財之取財構成要件
    行為，自應就共犯辛○○如附表一所示之恐嚇取財犯行，共
    同負其責任。從而，被告如附表一所示之恐嚇取財犯行，事
    證明確，足堪認定。
貳、論罪科刑之理由
一、按被告於91年12月 6日最後犯罪行為後，刑法部分條文業於
    94年1月7日經立法院三讀修正，而經總統於94年2月2日公布
    並於95年7月1日施行。茲就本件涉及法律變更之部分述明如
    下：
  (一)按行為後法律有變更者，適用行為時之法律，但行為後之法
    律有利於行為人者，適用最有利於行為人之法律，現行刑法
    第2條第1項定有明文。此條規定乃與刑法第 1條罪刑法定主
    義契合，而貫徹法律禁止溯及既往原則，係規範行為後法律
    變更所生新舊法律比較適用之準據法，是刑法第 2條本身雖
    經修正，但刑法第 2條既屬適用法律之準據法，本身尚無比
    較新舊法之問題，應一律適用裁判時之現行刑法第 2條規定
    以決定適用之刑罰法律，先予辨明。又以本次刑法修正之比
    較新舊法之適用，除與罪刑無關者，例如易刑處分，拘束人
    身自由之保安處分等事項，不必列入綜合比較，得分別適用
    有利於為人之法律，於比較新舊法法時應就罪刑有關之一切
    情形，含本刑及有關之共犯、未遂犯、想像競合犯、牽連犯
    、連續犯、結合犯，以及累犯加重、自首減輕暨其他法定加
    減原因（如身份加減）與加減例等一切情形，本於統一性及
    整體性原則，綜其全部罪刑之結果而為比較，亦有最高法院
    95年度第8次刑庭會議決議可資參照及97年度台上字第902號
    判決意旨參照。
  (二)修正施行前刑法第28條規定：「二人以上共同實施犯罪之行
    為者，皆為正犯」，而修正施行後同條則規定：「二人以上
    共同實行犯罪之行為者，皆為正犯」，依修正條文立法理由
    說明，將原條文所定「實施」修正為「實行」，主要目的係
    在排除僅參與犯罪之「陰謀」或「預備」階段者成立共同正
    犯之可能，就此而言，修正施行後刑法第28條之規定已較修
    正前之規定限縮共同正犯成立之範圍，自以修正施行後之規
    定有利於被告。
  (三)又修正後刑法刪除第56條關於連續犯之規定，經比較新舊法
    之結果，被告所犯上開各次恐嚇取財犯行，具有連續犯之關
    係，依修正前即行為時之規定，應論以一罪加重其刑至二分
    之一，依修正後之刑法既已刪除連續犯之規定，則所犯上述
    各罪應依數罪併罰之規定分論併罰，準此，修正後之規定並
    非較有利於被告，依刑法第2條第1項之規定，應適用行為時
    之法律，即適用修正前刑法第56條連續犯之規定，論以一罪
    。
  (四)經綜合比較前揭新舊法結果，雖修正後刑法第28條規定較有
    利被告，然被告所犯上開各次恐嚇取財犯行，具有連續犯之
    關係，依行為時之法律，即適用修正前刑法第56條連續犯之
    規定，論以一罪之規定，既較有利於被告，且本件被告乙○○犯行，適用修正前刑法第28條規定，對被告並無不利情形
    ，是本件基於法律整體適用原則，爰依刑法第2條第1項前段
    規定，適用最有利於行為人之法律，即行為時法。
  (五)再揆之前揭最高法院決議及判決意旨，與罪刑無關之易刑處
    分，不必列入綜合比較，得分別適用有利於為人之法律，準
    此，修正後刑法第41條第 1項前段規定：「犯最重本刑為五
    年以下有期徒刑以下之刑之罪，而受六個月以下有期徒刑或
    拘役之宣告者，得以新臺幣一千元、二千元或三千元折算一
    日，易科罰金。」，因屬科刑規範事項之變更，其折算標準
    為裁判時所應諭知，自有就新舊法規定比較之必要，依據修
    正前刑法第41條第1項及廢止前罰金罰鍰提高標準條例第2條
    前段規定，被告行為時易科罰金折算標準，應以銀元三百元
    折算一日，經折算為新臺幣後，應以新臺幣九百元折算為一
    日。經比較修正前後之易科罰金折算標準，自應適用修正前
    刑法第41條第1項較有利於被告之規定。
  (六)末按修正後刑法施行前，刑法分則編有關罰金刑之貨幣單位
    係銀元；且依刑法分則編應處罰金者，應適用罰金罰鍰提高
    標準條例第1條、第4條之規定，亦即應按各該具體條文制定
    或修正之時間先後，定其提高之倍數。惟被告行為後，刑法
    施行法增訂第1條之1，於 95年6月14日經總統公布，並自同
    年7月1日起施行；該條規定：「中華民國94年1月7日刑法修
    正施行後，刑法分則編所定罰金之貨幣單位為新臺幣。94年
    1月7日刑法修正時，刑法分則編未修正之條文定有罰金者，
    自94年1月7日刑法修正施行後，就其所定數額提高為30倍。
    但 72年6月26日至94年1月7日新增或修正之條文，就其所定
    數額提高為三倍」。亦即自95年7月1日起，刑法分則編所定
    罰金之貨幣單位，由銀元改為新臺幣。惟刑法施行法第 1條
    之 1係替代罰金罰鍰提高標準條例部分條文，與經換算後，
    該條例所定之罰金額度相同，僅係貨幣單位由銀元改為新臺
    幣，不發生有利、不利之問題，亦非法律變更刑度之條文，
    當無比較新舊法之問題，是本件被告所犯恐嚇取財罪，雖有
    罰金刑之處罰，但依前述說明，並無比較新舊法之問題，應
    逕依刑法施行法第1條之1之規定，附此敘明。
二、核被告乙○○所為，係犯刑法第346條第1項之恐嚇取財罪。
  (一)被告與辛○○就附表一所示之恐嚇取財犯行，有犯意聯絡及
    行為分擔，應論以共同正犯。
  (二)被告先後六次恐嚇取財行為，時間緊接、犯罪構成要件相同
    ，顯係基於概括犯意為之，應依修正前刑法第56條連續犯規
    定論以一罪，並加重其刑。
三、末查，被告乙○○最後犯罪時間於91年12月6日，在96年4月
    24日之前所犯，符合中華民國九十六年罪犯減刑條例之減刑
    條件，應依該減刑條例第2條第1項第 3款之規定，減輕其刑
    期二分之一。
四、另本案共同正犯為辛○○，非「黃正隆」；附表一編號３之
    被害人姓名為戊○○（警卷(二)第16頁），非「施鍚堯」；附
    表一編號５之汽車車牌號碼為Ｐ5—1603號（警卷第5頁），
    非Ｐ5—1503號；附表一編號６恐嚇取財日期為91年12月6日
    （本院上更(一)卷第59頁），非同年11月 6日，被害人姓名為
    劉雲慶（警卷第14頁），非「壬○○」，以上各節，公訴意
    旨均有誤會，應予更正，一併敘明。
參、撤銷改判之理由
一、原判決以被告罪證明確，因予論罪科刑，固非無見，惟查：
  (一)公訴人提出之各項證據，均不足證明被告被告與辛○○就附
    表一所示之常業竊盜犯行，有共犯之犯意聯絡及行為分擔，
    而犯罪成立（理由詳如後敘）。原審就此部分未予詳查，徒
    憑公訴人所提之非確切證據及未完善之舉證，即遽認被告被
    告與辛○○就附表一有共同常業竊盜之犯行，並予以論罪科
    刑，容有未洽。
  (二)被告最後犯罪時間於91年12月6日行為後，刑法業於94年1月
    7日修正、同年2月2日公布，並於95年 7月1日施行，已如上
    述，原審於 92年4月10日裁判時，未及比較該條新舊法之適
    用，應有未洽。，
  (三)又被告最後犯罪時間於91年12月6月，在96年4月24日之前所
    犯，符合中華民國九十六年罪犯減刑條例之減刑條件，應依
    該條例予以減刑，原審未及適用，於法亦有不合。
二、依上所陳，被告上訴意旨猶否認恐嚇取財犯行，指摘原判決
    不當，經本院審理結果，與事實不符，固無足取。然原判決
    既有前揭可議之處，即屬無可維持，自應由本院將原判決予
    以撤銷改判，以期適法。
  (一)爰審酌被告所實施之手段，利用人的愛車之心理，全然忽視
    應以勞力獲取財富之價值觀念，否定與人相處應和平營生之
    本質，犯後猶飾詞否認犯行，具見毫無悔意，惟被告所犯上
    開犯行，僅六件而已，而提款後所分得財物不多，當時尚需
    扶養一名子女而依附辛○○生活，其反社會社並不大，且被
    告事後已與被害人甲○○、戊○○、林仲佾和解，該等被害
    人均表示原諒之意，有和解書三紙附卷可參（見原審卷第13
    2至134頁），及被告現育有二名子女分別6歲及4歲，其年紀
    尚幼，對母愛需求甚殷，且其同居人即其子女之生父辛○○
    復因涉本件常業竊盜及恐嚇取財犯行，是其年幼子勢必賴其
    撫育照顧等一切情狀，量處有期徒刑一年，再依中華民國九
    十六年罪犯減刑條例第2條第1項第 3款之規定，減為為有期
    徒刑六月，則依同條例第 9條之規定，應併諭知易科罰金之
    折算標準，是並依前述新舊法比較結果，依刑法第2條第1項
    前段之規定，適用被告行為時之舊法即依修正前刑法第41條
    第1項前段、修正前罰金罰鍰提高標準條例第2條、現行法規
    所定貨幣單位折算新臺幣條例第 2條之規定，諭知以銀元三
    百元折算一日為易科罰金之折算標準。
  (二)扣案之手提袋為被告所有，且係供本案犯罪所用之物，業據
    其供承在卷（警卷第1頁反面、原審卷第124頁），應依刑法
    第38條第1項第2款宣告沒收。
丙、不另為無罪諭知之部分
一、公訴意旨另以：被告乙○○與辛○○共同基於意圖為自己不
    法所有之常業竊盜犯意聯絡及恐嚇取財之概括犯意聯絡，先
    推由辛○○以不詳方式下手竊取附表一、二所示之汽車得手
    ，並恃以維生，進而循車內所留電話，向附表二所示之被害
    人恐嚇取財，因認被告就此部分亦涉有刑法第 322條常業竊
    盜罪嫌及同法第346條第1項恐嚇取財罪嫌等語。
二、本件公訴人認被告涉有附表一所示之常業竊盜犯行及附表二
    所示之常業竊盜、恐嚇取財犯行，係以被告之自白與被害人
    庚○○、丑○○、陳蒞生、子○○、癸○○、丙○○、童文
    源之指陳（警卷(二)第 7至12、21至26頁），及被害人庚○○
    、童文源、丙○○提出之郵政國內匯款單（警卷(二)第39至41
    頁）、被害人癸○○遭辛○○恐嚇取財之錄音帶（外放證物
    ）與通訊監察譯文表（偵查卷第31頁）、前開扣案手提袋資
    為主要論據。（起訴書證據並所犯法條欄一雖舉被害人己○○遭恐嚇取財之錄音帶、通訊監察譯文表與被告在鹽水茄苳
    腳郵局、義竹郵局提款機提款之翻拍照片為證。惟該等證物
    業由本院據以論罪，核與附表二所示之犯罪事實無關）。
三、按犯罪事實應依證據認定之，無證據不得認定犯罪事實；又
    不能證明被告犯罪者，應諭知無罪之判決，刑事訴訟法第15
    4條第2項、第301條第1項分別定有明文。而認定犯罪事實所
    憑之證據，雖不以直接證據為限，間接證據亦包括在內，然
    無論直接或間接證據，其為訴訟上之證明，須於通常一般之
    人均不致有所懷疑，而得確信其為真實之程度者，始得據為
    有罪之認定，倘其證明尚未達到此一程度，而有合理之懷疑
    存在，致使無從形成有罪之確信，根據罪疑唯輕、罪疑為有
    利被告之原則，即不得遽為不利被告之認定，最高法院76年
    臺上字第4986號著有判例可參。次按刑事訴訟法第161條第1
    項規定：檢察官就被告犯罪事實，應負舉證責任，並指出證
    明之方法。因此，檢察官對於起訴之犯罪事實，應負提出證
    據及說服之實質舉證責任。倘其所提出之證據，不足為被告
    有罪之積極證明，或其指出證明之方法，無從說服法院以形
    成被告有罪之心證，基於無罪推定之原則，自應為被告無罪
    判決之諭知，最高法院 92年臺上字第128號亦著有判例可參
    。
四、訊據被告堅決否認此部分犯行，並辯稱：被告係受僱在辛○○處任會計工作，係辛○○交付提款卡要求被告代為持款時
    ，被告實不知辛○○有去偷車及恐嚇取財等語，經查：
  (一)按刑事訴訟法第156條第2項規定被告之自白，不得作為有罪
    判決之唯一證據，仍應調查其他必要之證據，以察其是否與
    事實相符。其立法旨意乃在防範被告自白之虛擬致與真實不
    符，故對自白在證據上之價值加以限制，明定須藉補強證據
    以擔保其真實性，防止偏重自白，發生誤判之危險，故除被
    告之自白外，仍須調查其他補強證據，並與事實相符者，始
    得採為被告犯罪事實之認定。
  (二)查被告於警詢僅供稱：我是在91年11月初才知道辛○○在作
    竊車、恐嚇取財情事等語（警卷(一)第 2頁；於偵查中檢察官
    質以：「何時開始竊車及恐嚇取財？」，被告雖供稱：「91
    年11月初。」，然其旋又陳稱不清楚共有幾人共同犯案，再
    經質以：「你與何人共同犯案？」，被告又陳稱：「辛○○
    係叫伊領錢。」（偵查卷第 6頁）。則參互被告之前後供述
    以觀，被告應自僅供認知道辛○○作案而已，而非自承共同
    犯罪，是被告之上開自白是否就公訴意旨所起訴之前述犯罪
    事實予以認罪，已有可疑，自難徒憑不明確之自白作為被告
    論罪之不利證明。又查，依被害人庚○○、丑○○、陳蒞生
    、子○○、癸○○、丙○○、童文源之指陳，僅能證明其等
    車輛失竊及遭擄車勒贖之被害情節，而被害人庚○○、童文
    源、丙○○提出之郵政國內匯款單，亦僅能證明上述被害人
    有將贖款匯入嫌犯指定帳戶等事實，被害人癸○○遭辛○○
    恐嚇取財之錄音帶，則僅能證明辛○○有恐嚇之犯行，並不
    能據而當然推斷被告與辛○○基於共同意圖為自己不法所有
    之犯意聯絡，而推由辛○○實行上述竊盜及恐嚇取財之行為
    ，是公訴人執上揭被害人之指陳、郵政國內匯款單及被害人
    癸○○遭辛○○恐嚇取財之錄音帶等證據方法，自不能據以
    為被告上開自白之補強證據，而得採認為被告犯罪事實之論
    罪依據。
  (三)又按二人以上以共同犯罪之意思，事前同謀，推由其中部分
    之人實行，其未參與實行之共謀者，固為學說上所稱之共謀
    共同正犯，依司法院釋字第一○九號解釋，仍成立共同正犯
    。但未參與實行之共謀共同正犯，因祇有犯罪之謀議，而無
    行為之分擔，僅以其參與犯罪之謀議為其犯罪構成要件之要
    素，則渠等之間如何為犯罪之謀議、如何推由其中部分之人
    實行？即為決定該同謀者，是否成立共謀共同正犯之重要依
    據，自應於事實明白認定，方足以資論罪科刑（最高法院98
    年度台上字第 472號判決意旨參照）。查依被告之上開自白
    內容：在91年11月初才知道辛○○在作竊車、恐嚇取財情事
    等語以觀，並不能當然推論被告與辛○○事前有常業竊盜之
    犯意聯絡，又依被害人庚○○、丑○○、陳蒞生、子○○、
    癸○○、丙○○、童文源之指陳；童文源、丙○○提出之郵
    政國內匯款單，及被害人癸○○遭辛○○恐嚇取財之錄音帶
    ，亦不足以證明被告與辛○○基於共同意圖為自己不法所有
    之常業竊盜犯意聯絡，而推由辛○○實行竊盜之行為，是公
    訴人執上開被害人之指陳、郵政國內匯款單及被害人癸○○
    遭辛○○恐嚇取財之錄音帶等證據方法，已難憑採為被告犯
    罪事實之論罪認定。況且，共犯辛○○所涉犯之附表一、二
    所示常業竊盜及恐嚇取財二罪，雖依刑法修正前之牽連犯，
    應論以一罪之關係，係仍屬二個獨立犯罪，而依公訴人起訴
    之犯罪事實，並未記載被告有任何實行附表一、二所示常業
    竊盜犯罪構成要件之分擔行為，此外，公訴人復自始就被告
    與共犯辛○○之間如何為犯罪之事前謀議、如何推由辛○○
    人實行等節，亦未能提出任何證據以證明之，即乏證據以認
    定被告就辛○○之常業竊盜先行為，有共同謀議之證明，自
    難令被告就辛○○之常業竊盜犯行負共同正犯之刑責。
  (四)再按二人以上共同實行犯罪之行為者，刑法第28條所以規定
    皆為正犯，係因正犯被評價為直接之實行行為者，基於共同
    犯罪之意思，分擔實行犯罪行為，其一部實行者，即應同負
    全部責任之理由。學理上所稱之相續共同正犯（承繼共同正
    犯），固認後行為者於先行為者之行為接續或繼續進行中，
    以合同之意思，參與分擔實行，其對於介入前先行為者之行
    為，茍有就既成之條件加以利用而繼續共同實行犯罪之意思
    ，應負共同正犯之全部責任。但結合犯或刑法修正前之連續
    犯、牽連犯，本係合併數個獨立犯罪或結合成一罪，或以一
    罪論或從一重處斷。如後行為者介入前，先行為者之行為已
    完成，又非其所得利用者，自不應令其就先行為者之行為，
    負其共同責任（最高法院97年台上字第1509號判決意旨參照
    ）。查被告固介入共犯辛○○附表一所示之恐嚇取財犯行，
    而須與辛○○就該部分犯行同負責任，業如前述，然辛○○
    所涉犯之附表一、二所示常業竊盜及恐嚇取財二罪，係屬二
    個獨立犯罪，公訴人既無法證明被告與共犯辛○○間就常業
    竊盜犯行有何事前謀議或行為分擔，亦如上述，被告自毋庸
    就辛○○附表一及附表二之常業竊盜犯行同負刑責。至被告
    雖與辛○○應共負附表一所示之恐嚇取財罪責，然就附表二
    所示之恐嚇取財犯行，經查該等被害人所接獲之電話亦不能
    證明為被告撥打，況被告於偵查中並辯稱錢領回後就連卡片
    還辛○○等語（偵查卷第 7頁），復無被告持辛○○交付之
    金融卡自提款機提領附表二所示被害人現金之證明或監視錄
    影帶或照片可資佐證，自不能僅因被告自承有附表一所示之
    領款行為，進而推論被告就附表二部分亦與辛○○共同犯罪
    。從而，公訴人所舉前開證據尚不足證明被告與辛○○就附
    表一所示之常業竊盜犯行；附表二所示之常業竊盜及恐嚇取
    財犯行應成立共同正犯。
五、綜上所述，本院參互審酌上開證據之調查結果，並參酌各項
    情況證據以觀，足認被告乙○○就辛○○之前述附表一所示
    之常業竊盜犯行；附表二所示之常業竊盜及恐嚇取財犯行，
    並無事前謀議及行為時共謀之犯意聯絡，自不能論以該部分
    犯行之共同正犯。此外，公訴人提出之各項證據，均不足為
    被告就前述犯行有罪之積極證明，按公訴人就被告該部分犯
    罪事實，應負舉證責任，並提出證明之方法，然公訴人既就
    被告該部分犯罪事實，未能提出適合於證明被告犯罪之積極
    證據，而依其指出證明之方法，亦無從說服本法院以形成被
    告就該部分犯行有罪之心證，基於無罪推定之原則，自不能
    逕論以刑法第 322條常業竊盜罪及附表二所示恐嚇取財行之
    共同正犯，原應就該部分為被告無罪之諭知，惟公訴人既認
    附表一、二常業竊盜部分與前揭論罪科刑之附表一恐嚇取財
    部分，有牽連犯之裁判上一罪關係，而附表二恐嚇取財部分
    ，則與前揭論罪科刑之附表一恐嚇取財部分有連續犯之裁判
    上一罪關係，爰不另為無罪之諭知。
丁、適用之法律
一、刑事訴訟法第 369條第1項前段、第364條、第299條第1項前
    段。
二、刑法第 2條第1項前段、修正前刑法第28條、第56條、第346
    條第1項、第41條第1項前段、第38條第1項第2款。
三、刑法施行法第1條之1第1項。
四、中華民國九十六年罪犯減刑條例第2條第1項第3款、第9條。
五、修正前罰金罰鍰提高標準條例第 2條、現行法規所定貨幣單
    位折算新臺幣條例第2條。
本案經檢察官趙中岳到庭執行職務。
中    華    民    國    98    年    11    月    24    日
                  刑事第五庭    審判長法  官  楊明章
                                      法  官  顏基典
                                      法  官  蔡美美
以上正本證明與原本無異。
檢察官如不服本判決應於收受本判決後十日內向本院提出上訴書
，其未敘述上訴理由者並得於提起上訴後十日內向本院補提理由
書。
本件被告不得上訴。
                                      書記官  歐貞妙
中    華    民    國    98    年    11    月    25    日
附錄本判決論罪科刑法條
中華民國刑法第346條
（單純恐嚇罪）
意圖為自己或第三人不法之所有，以恐嚇使人將本人或第三人之
物交付者，處 6月以上5年以下有期徒刑，得併科1千元以下罰金
。
以前項方法得財產上不法之利益，或使第三人得之者，亦同。
前二項之未遂犯罰之。
■附表一：
┌─┬────┬──────┬───┬────┬────┬────┬────┬────────┬────┬──────┐
│編│竊盜時間│  竊盜地點  │被害人│被竊汽車│恐嚇取財│匯款時間│匯款金額│    匯款帳號    │取款時間│取款所屬郵局│
│號│        │            │      │車號    │時間    │        │(新台幣)│                │        │            │
├─┼────┼──────┼───┼────┼────┼────┼────┼────────┼────┼──────┤
│１│91年11月│雲林縣北港鎮│甲○○│C3-5548 │91年11月│91年11月│5萬元   │高雄縣茄萣鄉茄萣│91年11月│台南縣新營市│
│  │9日晚上8│大北里3號前 │      │        │9日晚上 │14日    │        │郵局            │14日    │新進路316號 │
│  │時許    │            │      │        │11時許  │        │        │00000000000000號│        │新營新進郵局│
│  │        │            │      │        │        │        │        │林立文帳戶      │        │            │
├─┼────┼──────┼───┼────┼────┼────┼────┼────────┼────┼──────┤
│２│91年11月│嘉義縣大林鎮│己○○│C5-4791 │91年11月│91年11月│2萬5千元│臺南縣關廟鄉關廟│91年11月│台南縣鹽水鎮│
│  │17日上午│慈濟醫院旁  │      │        │17日上午│19日    │        │郵局            │19日    │忠孝路70號鹽│
│  │10時許  │            │      │        │10時36分│        │        │00000000000000號│        │水茄苳腳郵局│
│  │        │            │      │        │許      │        │        │陳照明帳戶      │        │            │
│  │        │            │      │        │        │        │        │                │        │            │
│  │        │            │      │        │91年11月│        │        │                │        │            │
│  │        │            │      │        │18日中午│        │        │                │        │            │
│  │        │            │      │        │12時14分│        │        │                │        │            │
│  │        │            │      │        │        │        │        │                │        │            │
│  │        │            │      │        │91年11月│        │        │                │        │            │
│  │        │            │      │        │18日中午│        │        │                │        │            │
│  │        │            │      │        │12時29分│        │        │                │        │            │
│  │        │            │      │        │許      │        │        │                │        │            │
│  │        │            │      │        │        │        │        │                │        │            │
│  │        │            │      │        │(接續為 │        │        │                │        │            │
│  │        │            │      │        │之)     │        │        │                │        │            │
├─┼────┼──────┼───┼────┼────┼────┼────┼────────┼────┼──────┤
│３│91年11月│高雄市苓雅區│戊○○│ZM-908  │91年11月│91年11月│5萬5千元│關廟郵局        │91年11月│嘉義縣義竹鄉│
│  │25日凌晨│武營路、武昌│(公訴 │        │25日凌晨│26日    │        │00000000000000號│26日    │仁里村422-2 │
│  │4時許   │路口        │意旨誤│        │5時許   │        │        │陳照明帳戶      │        │號義竹郵局  │
│  │        │            │為「施│        │        │        │        │                │        │            │
│  │        │            │踼堯」│        │        │        │        │                │        │            │
│  │        │            │)     │        │        │        │        │                │        │            │
├─┼────┼──────┼───┼────┼────┼────┼────┼────────┼────┼──────┤
│４│91年11月│屏東縣屏東市│丁○○│VP-778  │91年11月│91年11月│5萬元   │高雄茄萣鄉茄萣郵│91年11月│台南縣新營市│
│  │25日上午│和平路92號旁│      │        │26日 (公│26日    │        │局              │26日    │三民路180-3 │
│  │9時許   │            │      │        │訴意旨誤│        │        │00000000000000號│        │號新營民生郵│
│  │        │            │      │        │為28日) │        │        │林立文帳戶      │        │局          │
│  │        │            │      │        │上午10時│        │        │                │        │            │
│  │        │            │      │        │30分許  │        │        │                │        │            │
├─┼────┼──────┼───┼────┼────┼────┼────┼────────┼────┼──────┤
│５│91年11月│台南縣佳里鎮│林仲佾│P5-1603 │91年11月│91年11月│5萬5千元│高雄茄萣鄉茄萣郵│91年11月│嘉義縣義竹鄉│
│  │27日中午│佳里國中旁  │      │(公訴意 │27日中午│27日    │        │局              │27日    │仁里村422-2 │
│  │12時許  │            │      │旨誤為  │12時30分│        │        │00000000000000號│        │號義竹郵局  │
│  │        │            │      │P5-1503)│許      │        │        │林立文帳戶      │        │            │
├─┼────┼──────┼───┼────┼────┼────┼────┼────────┼────┼──────┤
│６│91年12月│屏東縣屏東市│劉雲慶│9H-780  │91年12月│91年12月│3萬5千元│關廟郵局        │91年12月│台南市中區中│
│  │（公訴意│自由西路上  │      │        │6日上午 │6日     │        │00000000000000號│6日     │正路42號台南│
│  │旨誤為11│            │      │        │11時許  │        │        │陳照平帳戶      │        │中正路郵局  │
│  │月）6日 │            │      │        │        │        │        │                │        │            │
│  │上午10時│            │      │        │        │        │        │                │        │            │
│  │分      │            │      │        │        │        │        │                │        │            │
└─┴────┴──────┴───┴────┴────┴────┴────┴────────┴────┴──────┘
■附表二：
┌─┬────┬──────┬───┬────┬────┬────┬────┬────────┬────┬──────┐
│編│竊盜時間│  竊盜地點  │被害人│被竊汽車│恐嚇取財│匯款時間│匯款金額│    匯款帳號    │取款時間│取款所屬郵局│
│號│        │            │      │車號    │時間    │        │(新台幣)│                │        │            │
├─┼────┼──────┼───┼────┼────┼────┼────┼────────┼────┼──────┤
│１│91年11月│嘉義縣布袋鎮│庚○○│N2-2288 │91年11月│91年11月│8萬元   │高雄茄萣鄉茄萣郵│91年11月│臺南縣下營鄉│
│  │17日下午│英賓餐廳前  │      │        │17日晚上│18日    │        │局              │18日    │中營村2893號│
│  │1時許   │            │      │        │7時許   │        │        │00000000000000號│        │下營中營郵局│
│  │        │            │      │        │        │        │        │林立文帳戶      │        │            │
├─┼────┼──────┼───┼────┼────┼────┼────┼────────┼────┼──────┤
│２│91年11月│屏東縣屏東市│丑○○│9H-531  │91年11月│未匯款  │        │                │        │            │
│  │29日上午│大武里 (公訴│      │        │29日上午│        │        │                │        │            │
│  │10時許  │意旨誤為「七│      │        │10時30分│        │        │                │        │            │
│  │        │武里」)建南 │      │        │許      │        │        │                │        │            │
│  │        │路2號前     │      │        │        │        │        │                │        │            │
├─┼────┼──────┼───┼────┼────┼────┼────┼────────┼────┼──────┤
│３│91年12月│台南市府前一│陳蒞生│C7-8468 │91年12月│未匯款  │        │                │        │            │
│  │1日下午3│街175號前   │(公訴 │        │2日下午3│        │        │                │        │            │
│  │時許    │            │意旨誤│        │時許    │        │        │                │        │            │
│  │        │            │為「陳│        │        │        │        │                │        │            │
│  │        │            │泣生」│        │91年12月│        │        │                │        │            │
│  │        │            │)     │        │3日中午 │        │        │                │        │            │
│  │        │            │      │        │12時許  │        │        │                │        │            │
│  │        │            │      │        │        │        │        │                │        │            │
│  │        │            │      │        │(接續為 │        │        │                │        │            │
│  │        │            │      │        │之)     │        │        │                │        │            │
├─┼────┼──────┼───┼────┼────┼────┼────┼────────┼────┼──────┤
│４│91年12月│嘉義縣民雄鄉│子○○│2W-4496 │91年12月│91年12月│8萬元   │關廟郵局        │91年12月│台南市北區西│
│  │1日晚上7│大崎村十四甲│      │        │1日晚上 │2日     │        │00000000000000號│2日     │門路三段214 │
│  │時30分許│23之1號前   │      │        │10時30分│        │        │陳照明帳戶      │        │號台南南小北│
│  │        │            │      │        │許      │        │        │                │        │郵局        │
├─┼────┼──────┼───┼────┼────┼────┼────┼────────┼────┼──────┤
│５│91年12月│嘉義縣民雄鄉│癸○○│B6-1519 │91年12月│91年12月│五萬零一│高雄縣茄萣鄉茄萣│91年12月│台南市北區西│
│  │1日晚上8│大崎村十四甲│      │        │1日晚上 │2日     │元 (公訴│郵局            │2日     │門路三段214 │
│  │時30分許│23之1號前   │      │        │10時30分│        │意旨誤為│00000000000000號│        │號台南南小北│
│  │        │            │      │        │許      │        │5萬元)  │林立文帳戶      │        │郵局        │
├─┼────┼──────┼───┼────┼────┼────┼────┼────────┼────┼──────┤
│６│91年12月│屏東縣屏東市│丙○○│VO-461  │91年12月│91年12月│3萬元   │關廟郵局        │91年12月│台南市北區公│
│  │6日上午9│自立路145巷 │      │        │7日上午 │9日     │        │00000000000000號│9日     │園路176-1號 │
│  │時許    │142之1號前  │      │        │10時許  │        │        │陳照明帳戶      │        │台南西華郵局│
├─┼────┼──────┼───┼────┼────┼────┼────┼────────┼────┼──────┤
│７│91年12月│台南縣新營市│童文源│2A-3179 │91年12月│91年12月│7萬元   │關廟郵局        │未取款  │            │
│  │8日 (公 │新營火車站旁│      │        │9日上午8│9日     │        │00000000000000號│        │            │
│  │訴意旨誤│            │      │        │時許    │        │        │陳照明帳戶      │        │            │
│  │為9日)晚│            │      │        │        │        │        │                │        │            │
│  │上10時許│            │      │        │        │        │        │                │        │            │
└─┴────┴──────┴───┴────┴────┴────┴────┴────────┴────┴──────┘


司法院資訊處製作；財團法人民間司法改革基金會備份。
